【裁判字號】    97,竹簡,543
【裁判日期】    970819
【裁判案由】    給付醫療費
【裁判全文】
臺灣新竹地方法院民事簡易判決         97年度竹簡字第543號
原      告  財團法人長庚紀念醫院
法定代理人  丙○○
訴訟代理人  甲○○
            乙○○
被      告  戊○○
特別代理人  丁○○
被      告  己○○
上列當事人間給付醫療費事件，本院於民國97年8月5日言詞辯論
終結，判決如下：
    主      文
被告應連帶給付原告新臺幣貳拾貳萬伍仟佰陸拾捌元，及自民
國九十七年八月六日起至清償日止，按年息百分之五計算之利息
。
訴訟費用由被告連帶負擔。
本判決得假執行。
    事實及理由
一、事實摘要：
(一)、原告主張：被告戊○○於民國95年5月25日因病至原告醫院
    接受治療，並由被告己○○簽署「住院同意書」，同意就被
    告戊○○住院期間所生一切費用負連帶清償責任。查被告戊
    ○○於96年1月30日至97年2月29日止住院期間，原告共分4
    次結帳醫療費用，其中第1次於96年1月30日至同年4月26日
    之醫療費用為新臺幣（下同）3,762元；第2次於96年4月27
    日至同年7月30日之醫療費用為972元；第3次於96年7月31日
    至同年10月29日之醫療費用為234元；第4次於96年10月30日
    至97年2月27日之醫療費用為61,880元，總計尚欠醫療費用6
    6,848元未繳。另被告戊○○於97年3月1日起至同年7月28日
    止住院期間，復增加醫療費用158,520元，連同先前積欠之
    部分，總共應給付醫療費用225,368元，為此依兩造醫療契
    約之法律關係提起本件訴訟，請求被告連帶給付如主文第1
    項所示之金額及利息。
(二)、被告到庭後對於積欠原告上開款項並無意見，僅表示原告與
    被告戊○○間現有醫療糾紛，為此已身心俱疲，現階段也沒
    有能力負擔醫療費用等語。
二、程序部分：
(一)、按當事人得以合意定第一審管轄法院；被告不抗辯法院無管
    轄權，而為本案之言詞辯論者，以其法院有管轄權之法院；
    民事訴訟法第24條第1項前段、第25條分別定有明文。查兩
    造簽訂之住院同意書第6條雖約定，兩造如有爭訴，同意以
    臺灣桃園地方法院為第一審管轄法院，有住院同意書1份在
    卷可佐。惟原告向無管轄之本院提起訴訟後，本院於97年8
    月5日行言詞辯論時，被告並未抗辯本院無管轄權，復就本
    件醫療費用存在與否之訴訟標的為本案之言詞辯論，是依首
    揭說明，本院對於本件訴訟自有管轄權。
(二)、按訴狀送達後，原告不得將原訴變更或追加他訴，但擴張或
    減縮應受判決事項之聲明，不在此限；民事訴訟法第255條
    第1項第1款定有明文。本件原告起訴時請求：被告應連帶給
    付原告66,848元及自訴狀繕本送達之翌日起至清償日止，按
    年息百分之5計算之利息。嗣於言詞辯論終結前改為：被告
    應連帶給付原告225,368元及自訴狀繕本送達被告之翌日起
    至清償日止，按年息百分之5計算之利息。核屬擴張應受判
    決事項之聲明，參諸前揭規定，應予准許。
三、實體部分：
(一)、原告主張前揭之事實，業據其提出與其所述相符之住院同意
    書1份及長庚紀念醫院費用收據12紙為證，被告對於積欠原
    告上揭數額醫療費用亦不爭執，自堪信原告之主張為真實。
(二)、從而，原告依兩造間醫療契約及連帶保證之法律關係，訴請
    被告連帶給付如主文第1項所示之金額及利息，即無不合，
    應予准許。
四、本件係依民事訴訟法第427條第1項適用簡易訴訟程序所為被
    告敗訴之判決，應依職權宣告假執行。
五、據上論結：本件原告之訴為有理由，依民事訴訟法第436條
    第2項、第85條第2項、第389條第1項第3款，判決如主文。
中    華    民    國    97    年    8    月    19     日
                  新竹簡易庭  法  官  林昌義
以上正本係照原本做成。
如對本判決上訴，須於判決送達後20日內向本院提出上訴狀。
中    華    民    國    97    年    8    月    19     日
                              書記官  馮玉玲


司法院資訊處製作；財團法人民間司法改革基金會備份。
